最　高　行　政　法　院　裁　定
                                     100年度裁字第2156號
再 審原 告  魏再團
再 審被 告  行政院衛生署
代  表  人  邱文達
上列當事人間有關醫政事務事件，再審原告對於中華民國99年8
月19日本院99年度判字第856號判決及中華民國97年10月31日臺
北高等行政法院97年度訴字第1554號判決，提起再審之訴，經臺
北高等行政法院裁定移送本院，本院裁定如下：
    主  文
再審之訴駁回。
再審訴訟費用由再審原告負擔。
    理  由
一、按提起再審之訴，應依行政訴訟法第277條第1項第4款之規
    定表明再審理由，此為必須具備之程式。所謂表明再審理由
    ，必須指明確定判決有如何合於行政訴訟法第273條或第274
    條所定再審事由之具體情事，始為相當。倘所言之再審事由
    內容與原確定判決之理由形成彼此不具因果關連性者，仍難
    謂已合法表明再審理由，所提再審之訴，即屬不合法。
二、本件再審原告對於本院99年度判字第856號確定判決及臺北
    高等行政法院97年度訴字第1554號確定判決，主張行政訴訟
    法第273條第1項第1款所定「適用法規顯有錯誤」之再審事
    由，提起本件行政訴訟。然而作為本案再審對象之前開二確
    定判決，均認「再審被告作成之醫事鑑定報告非屬行政處分
    ，而再審被告對再審原告要求其『撤銷醫事鑑定報告』所為
    之回函，也非行政處分，再審原告視上開醫事鑑定報告以及
    再審被告對其所為之覆函為行政處分而提起之行政訴訟，於
    法無據」，而分別以「無訴訟權能，無主觀公權利，起訴顯
    無理由」（臺北高等行政法院97年度訴字第1554號確定判決
    ）或「起訴不合法應予駁回其訴，原審判決駁回其訴，結論
    相同」（本院99年度判字第856號確定判決）等理由，駁回
    再審原告之起訴及上訴。
三、再審原告雖指摘原確定判決「適用法規顯有錯誤」云云，但
    從未對「醫事鑑定報告如何對外產生法律效果」一節，就原
    確定判決之論述內容為「針鋒相對」式之駁斥。實則原確定
    判決已清楚述明：「本案之醫事鑑定報告僅供民事法院做認
    定事實之參考，採擇與否則由民事法院本諸職權決定」等法
    律論點。在此法理基礎下，該等醫事鑑定報告客觀上難謂有
    法律效果發生。是以本件再審原告顯未具體表明再審理由，
    其再審之訴為不合法，應予駁回。
四、據上論結，本件再審之訴為不合法。依行政訴訟法第278條
    第1項、第104條、民事訴訟法第95條、第78條，裁定如主文
    。
中　　華　　民　　國　　100　 年　　8　　 月　　25　　日
                    最高行政法院第六庭
                        審判長法官　劉  介  中
                              法官　陳  國  成
                              法官　江  幸  垠
                              法官　帥　嘉　寶
                              法官　林  樹  埔

以  上  正  本  證  明  與  原  本  無  異
中　　華　　民　　國　　100　 年　　8　　 月　　26　　日
　　　　　　　　　　　　　　　書記官　葛　雅　慎